【裁判字號】    95,聲,1564
【裁判日期】    950731
【裁判案由】    發還擔保金
【裁判全文】
臺灣板橋地方法院民事裁定              95年度聲字第1564號
聲  請  人
即  債權人  台北國際商業銀行股份有限公司
法定代理人  乙○○
代  理  人  甲○○
相  對  人
即  債務人  丙○○
上列聲請人聲請發還擔保金事件，本院裁定如下：
    主      文
聲請人於本院九十四年度存字第六００四號擔保提存事件一案所
提存之擔保金新臺幣貳拾伍萬伍仟元准予發還。
聲請程序費用由相對人負擔。
    理      由
一、按訴訟終結後，供擔保人證明已定20日以上之期間，催告受
    擔保利益人行使權利而未行使者，或法院依供擔保利益人之
    聲請，通知受擔保利益人於一定期間內行使權利並向法院為
    行使權利之證明而未證明者，法院應依供擔保人之聲請，以
    裁定命返還其提存物或保證書，民事訴訟法第104條第1項第
    3款定有明文，依同法第106條之規定，於其他依法令供訴訟
    上之擔保者，亦準用之。
二、本件聲請意旨略以：聲請人與相對人間假扣押事件，聲請人
    前依本院94年度裁全字第10045 號民事裁定，為擔保假扣押
    ，曾提供如主文第1項所示之新臺幣25萬5,000元為擔保金，
    並以本院94年度存字第6004號提存事件提存後，聲請對相對
    人之財產予以假扣押在案。嗣相對人財產於民國95年4 月21
    日鈞院已囑託塗銷查封登記，聲請人並已定20日以上之期間
    催告相對人行使權利，至今已逾所定期間仍未見相對人前來
    主張權利，為此提出本院94年度裁全字第10045 號民事裁定
    、94年度存字第6004號提存書、95年4 月21日板院輔94執全
    木字第5856號囑託塗銷查封登記書、存證信函（均影本）、
    存證信函回執原本、戶籍謄本等各1 件，聲請發還擔保金等
    語。
三、經查聲請人聲請本院於民國94年11月15日以94年度裁全字第
    10045 號裁定准予假扣押，聲請人並據以聲請本院以94年度
    執全字第5856號假扣押執行程序對相對人之財產予以假扣押
    在案，嗣聲請人於95年4 月12日具狀向本院執行處撤回假扣
    押執行程序等情，業據調取上開卷宗核閱屬實，而聲請人並
    已於95年5月30日以台北法院郵局第341號存證信函定20日以
    上之期間催告相對人行使權利，惟相對人於95年6月1日收受
    後迄未行使權利，復有存證信函暨其回執原本、臺灣臺北地
    方法院95年7 月21日北院錦文人字第0950004049號函及本院
    民事紀錄科查詢表4紙附卷可證，即已符合民事訴訟法第104
    條第1項第3款之要件。是聲請人之聲請即有理由，應予准許
    。
四、爰依民事訴訟法第95條、第78條，裁定如主文。
中    華    民    國    95    年    7     月    31    日
                  民事第三庭法  官  許月珍
以上正本證明與原本無異。
如不服本裁定應於送達後10日內向本院提出抗告狀，並應繳納抗
告裁判費新台幣1,000 元整。
中    華    民    國    95    年    7     月    31    日
                            書記官  劉昌明


司法院資訊處製作；財團法人民間司法改革基金會備份。
